# 请教陈版竣工决算前的试生产收入和成本处理

提问人：frankwf 时间：2013-06-14 15:33:01
回复 chinaxxc 的帖子
很多人都认为在建工程必须得竣工决算后结转固定资产，对会计准则的理解不够透彻。会计准则中一般描述为达到预定可使用状态即结转固定资产；与是否竣工结算无关。可根据合同造价暂估入账，并据此计提折旧。待竣工结算后调整资产原值，但不调整之前所提的折旧额。自然,所谓试生产的收入、成本就按正常的收入、成本入账了.

回答人：chenyiwei
应注意区分是达到预定可使用状态之前还是之后的试生产。之前的试生产收入和成本都应当计入或者冲减在建工程价值；之后的正常确认收入、成本。税法上对之前的试生产可能也要求确认收入、成本，从而导致暂时性差异。

提问人：沉默羔羊 时间：2014-01-13 17:14:58
如果是试生产是中间产品，而不是最终的销售产品呢？也形成暂时性差异吗？

回答人：chenyiwei
原理也相同，按照该中间产品的预计可变现净值冲减在建工程成本。由此也会导致暂时性差异。

提问人：61309 时间：2014-01-14 22:32:49
请问陈老师，依上例。如果试生产后开始正式生产，当年亏损（税务认定），试生产形成的损失计入固定资产价值，由此产生的暂时性差异在年末是否需要确认递延所得税负债？依据。盼速回复

回答人：chenyiwei
如果试生产损失在税务上计入当期鹰纳税所得额而会计上计入资产价值，导致相关固定资产账面价值大于计税基础，则需要确认递延所得税负债。